# üìù Ata de reuni√£o [Requisitos de Software] - Grupo 10

---

## üìå Identifica√ß√£o da Reuni√£o

- **Data:**  30/06/2025
- **Hora de In√≠cio:**  -
- **Hora de T√©rmino:**  -
- **Local:**  Teams (online)
- **Redator:**  [Davi Camilo](https://github.com/Davicamilo23)

### üë• Participantes

| Nome | Presente? |
|------|-----------|
|[Arthur Evangelista de Oliveira](https://github.com/arthurevg)| ‚òë Sim / ‚òê N√£o |
|[Artur de Camargos Rodrigues](https://github.com/ArturDCR)| ‚òë Sim / ‚òê N√£o |
|[Davi Camilo Menezes](https://github.com/Davicamilo23)| ‚òë Sim / ‚òê N√£o |
|[Euller J√∫lio da Silva](https://github.com/Potatoyz908)| ‚òë Sim / ‚òê N√£o |
|[Gabriel Henrique Castelo Costa](https://github.com/GabrielCastelo-31)| ‚òë Sim / ‚òê N√£o |
|[Pedro Everton de Paula](https://github.com/pedroeverton217)| ‚òë Sim / ‚òê N√£o |
|[Tiago Antunes Balieiro](https://github.com/tiagobalieiro)| ‚òë Sim / ‚òê N√£o |

---

## üóÇÔ∏è Pauta da Reuni√£o (Discuss√£o)

> Lista de assuntos a serem discutidos.

| N¬∫ | Descri√ß√£o |
|----|-----------|
| 1  | Corrigir os requisitos elicitados. |
| 2  | Discutir o que ser√° perguntado ao professor na aula de ter√ßa (01/07). |

---

## üîÅ Pend√™ncias Anteriores

> Pend√™ncias de reuni√µes anteriores ainda n√£o resolvidas.

| N¬∫ | Pend√™ncia | Respons√°vel | Prazo |
|----|-----------|-------------|-------|
| 1  | - | - | - |

---

## üó£Ô∏è Assuntos Tratados (Decis√µes)

> Registros das decis√µes e defini√ß√µes abordadas na reuni√£o, seguindo a numera√ß√£o da pauta.

| N¬∫ | Descri√ß√£o | Tipo |
|----|-----------|--------|
| 1  | Os requisitos foram subdivididos e reescritos, conforme a necessidade. | Decis√£o |
| 2  | Foram pensadas as d√∫vidas a serem tratadas com o professor. | Apresenta√ß√£o |

### Descri√ß√£o dos tipos:

- **Apresenta√ß√£o:** Exposi√ß√£o de tema, sem necessidade de aprova√ß√£o.
- **Decis√£o:** Aprovado sem impactos em custo/prazo.
- **Defini√ß√£o:** Impacta custo/prazo, mas j√° est√° aprovada.
- **Solicita√ß√£o:** Sujeita a an√°lise de viabilidade.
- **Pend√™ncia:** Quest√£o em aberto, a ser discutida.

---

## üé• Link da grava√ß√£o

- <a href="" target="_blank">Grava√ß√£o da reuni√£o</a>

---

## üìÜ Pr√≥xima Reuni√£o

- **Data:**  -
- **Hora:**  -

---

## ‚úÖ Compromissos

> Compromissos a serem feitos, com prazos e respons√°veis.

| N¬∫ | Compromisso | Respons√°vel | Prazo |
|----|-------------|-------------|-------|
| 1  | Fazer todas as altera√ß√µes e implementa√ß√µes necess√°rias no Git Pages. | Todos         | 08/07/2025 |

## Hist√≥rico de Vers√£o

| Vers√£o | Data          | Descri√ß√£o                          | Autor(es)     |  Revisor(es)  |
| ------ | ------------- | ---------------------------------- | ------------- | ------------- |
| `1.0`  |  30/06/2025 |  Cria√ß√£o do Documento | [Davi Camilo](https://github.com/Davicamilo23)  | [Euller J√∫lio da Silva](https://github.com/Potatoyz908) |
