# üìù Ata de reuni√£o [Requisitos de Software] - Grupo 10

---

## üìå Identifica√ß√£o da Reuni√£o

- **Data:**  17/04/2025
- **Hora de In√≠cio:**  15h19
- **Hora de T√©rmino:**  16h46
- **Local:**  Teams (online)
- **Redator:**  Davi

### üë• Participantes

| Nome | Presente? |
|------|-----------|
|[Arthur Evangelista de Oliveira](https://github.com/arthurevg)| ‚òë Sim / ‚òê N√£o |
|[Artur de Camargos Rodrigues](https://github.com/ArturDCR)| ‚òë Sim / ‚òê N√£o |
|[Davi Camilo Menezes](https://github.com/Davicamilo23)| ‚òë Sim / ‚òê N√£o |
|[Euller J√∫lio da Silva](https://github.com/Potatoyz908)| ‚òë Sim / ‚òê N√£o |
|[Gabriel Henrique Castelo Costa](https://github.com/GabrielCastelo-31)| ‚òë Sim / ‚òê N√£o |
|[Pedro Everton de Paula](https://github.com/pedroeverton217)| ‚òë Sim / ‚òê N√£o |
|[Tiago Antunes Balieiro](https://github.com/tiagobalieiro)| ‚òë Sim / ‚òê N√£o |

---

## üóÇÔ∏è Pauta da Reuni√£o (Discuss√£o)

> Lista de assuntos a serem discutidos.

| N¬∫ | Descri√ß√£o |
|----|-----------|
| 1  | Debater sobre a poss√≠vel troca do aplicativo do projeto. |
| 2  | Escolher um novo aplicativo, para caso o grupo realmente necessite trocar. |

---

## üîÅ Pend√™ncias Anteriores

> Pend√™ncias de reuni√µes anteriores ainda n√£o resolvidas.

| N¬∫ | Pend√™ncia | Respons√°vel | Prazo |
|----|-----------|-------------|-------|
| 1  | - | - | - |

---

## üó£Ô∏è Assuntos Tratados (Decis√µes)

> Registros das decis√µes e defini√ß√µes abordadas na reuni√£o, seguindo a numera√ß√£o da pauta.

| N¬∫ | Descri√ß√£o | Tipo |
|----|-----------|--------|
| 1  | Mandamos mensagem para o professor no "Linha Direta!" no Aprender3 perguntando sobre o aplicativo. | Decis√£o |
| 2  | Analisamos op√ß√µes de aplicativos (OneFootball, Reddit, Trello, Cebraspe, Fala.BR, Play Store, Facebook, EGDF, Cheers, Magazine Luiza, Pergamum, iFood, Cinemark, Central da Corrida e demais que foram sugeridos pelo professor), e a princ√≠pio, escolhemos o Cinemark, tendo em vista que os Termos de Uso n√£o restringem a realiza√ß√£o de engenharia reversa. | Decis√£o |

### Descri√ß√£o dos tipos:

- **Apresenta√ß√£o:** Exposi√ß√£o de tema, sem necessidade de aprova√ß√£o.
- **Decis√£o:** Aprovado sem impactos em custo/prazo.
- **Defini√ß√£o:** Impacta custo/prazo, mas j√° est√° aprovada.
- **Solicita√ß√£o:** Sujeita a an√°lise de viabilidade.
- **Pend√™ncia:** Quest√£o em aberto, a ser discutida.

---

## üé• Link da grava√ß√£o

- <a href="https://youtu.be/cGlwCo7WAlo&t=1" target="_blank">Grava√ß√£o da reuni√£o</a>

---

## üìÜ Pr√≥xima Reuni√£o

- **Data:**  23/04/2025
- **Hora:**  20h

---

## ‚úÖ Compromissos

> Compromissos a serem feitos, com prazos e respons√°veis.

| N¬∫ | Compromisso | Respons√°vel | Prazo |
|----|-------------|-------------|-------|
| 1  | Acompanhar a resposta do professor quanto √† pergunta no f√≥rum do "Linha Direta!" | Gabriel | 20/04/2025 |
| 2  | Alterar no GitHub (nome do reposit√≥rio e README) e no GitPages (Home e Planejamento) as informa√ß√µes, caso a troca do aplicativo seja feita | Todos | 23/04/2025 |

## Hist√≥rico de Vers√£o

| Vers√£o | Data          | Descri√ß√£o                          | Autor(es)     |  Revisor(es)  |
| ------ | ------------- | ---------------------------------- | ------------- | ------------- |
| `1.0`  |  17/04/2025 |  Cria√ß√£o do Documento | Davi  | Tiago |
| `1.1`  |  23/04/2025 |  Adi√ß√£o do link da grava√ß√£o ao documento | Davi | Pedro |
