# üìù Ata de reuni√£o [Requisitos de Software] - Grupo 10

---

## üìå Identifica√ß√£o da Reuni√£o

- **Data:**  22/05/2025
- **Hora de In√≠cio:**  08h33
- **Hora de T√©rmino:**  08h56
- **Local:**  S-3 (presencial)
- **Redator:**  [Davi Camilo](https://github.com/Davicamilo23)

### üë• Participantes

| Nome | Presente? |
|------|-----------|
|[Arthur Evangelista de Oliveira](https://github.com/arthurevg)| ‚òë Sim / ‚òê N√£o |
|[Artur de Camargos Rodrigues](https://github.com/ArturDCR)| ‚òë Sim / ‚òê N√£o |
|[Davi Camilo Menezes](https://github.com/Davicamilo23)| ‚òë Sim / ‚òê N√£o |
|[Euller J√∫lio da Silva](https://github.com/Potatoyz908)| ‚òë Sim / ‚òê N√£o |
|[Gabriel Henrique Castelo Costa](https://github.com/GabrielCastelo-31)| ‚òë Sim / ‚òê N√£o |
|[Pedro Everton de Paula](https://github.com/pedroeverton217)| ‚òë Sim / ‚òê N√£o |
|[Tiago Antunes Balieiro](https://github.com/tiagobalieiro)| ‚òë Sim / ‚òê N√£o |

---

## üóÇÔ∏è Pauta da Reuni√£o (Discuss√£o)

> Lista de assuntos a serem discutidos.

| N¬∫ | Descri√ß√£o |
|----|-----------|
| 1  | Dividir as altera√ß√µes necess√°rias da entrega 3 entre os membros. |
| 2  | Tirar d√∫vidas relacionadas √†s corre√ß√µes da entrega 3 e √† entrega 4 com o professor. |

---

## üîÅ Pend√™ncias Anteriores

> Pend√™ncias de reuni√µes anteriores ainda n√£o resolvidas.

| N¬∫ | Pend√™ncia | Respons√°vel | Prazo |
|----|-----------|-------------|-------|
| 1  | - | - | - |

---

## üó£Ô∏è Assuntos Tratados (Decis√µes)

> Registros das decis√µes e defini√ß√µes abordadas na reuni√£o, seguindo a numera√ß√£o da pauta.

| N¬∫ | Descri√ß√£o | Tipo |
|----|-----------|--------|
| 1  | Todas as altera√ß√µes da entrega 3 foram divididas entre os membros. | Decis√£o |
| 2  | Todas as d√∫vidas foram sanadas com o professor. | Apresenta√ß√£o |

### Descri√ß√£o dos tipos:

- **Apresenta√ß√£o:** Exposi√ß√£o de tema, sem necessidade de aprova√ß√£o.
- **Decis√£o:** Aprovado sem impactos em custo/prazo.
- **Defini√ß√£o:** Impacta custo/prazo, mas j√° est√° aprovada.
- **Solicita√ß√£o:** Sujeita a an√°lise de viabilidade.
- **Pend√™ncia:** Quest√£o em aberto, a ser discutida.

---

## üé• Link da grava√ß√£o

- A reuni√£o foi feita durante a aula de Requisitos, portanto, n√£o sendo gravada.

---

## üìÜ Pr√≥xima Reuni√£o

- **Data:**  28/05/2025
- **Hora:**  20h

---

## ‚úÖ Compromissos

> Compromissos a serem feitos, com prazos e respons√°veis.

| N¬∫ | Compromisso | Respons√°vel | Prazo |
|----|-------------|-------------|-------|
| 1  | Adicionar refer√™ncia da nota√ß√£o utilizada no diagrama de casos de uso; Especificar a refer√™ncia bibliogr√°fica que determina o template de cada artefato (Exemplo: Slides de Milene e Maur√≠cio divergem quanto a nota√ß√£o de cen√°rios do livro IHC, portanto deve especificar qual est√° seguindo ou se est√° seguindo uma combina√ß√£o de ambos); Criar l√©xico de¬†usu√°rio | [Arthur Evangelista de Oliveira](https://github.com/arthurevg)         | 25/05/2025 |
| 2  | Colocar hiperlinks entre os l√©xicos correlacionados | [Artur de Camargos Rodrigues](https://github.com/ArturDCR)             | 25/05/2025 |
| 3  | Adicionar defini√ß√£o do que √© verbo, estado e objeto na introdu√ß√£o dos l√©xicos | [Euller J√∫lio da Silva](https://github.com/Potatoyz908)          | 25/05/2025 |
| 4  | Agrupar cada item da especifica√ß√£o suplementar de acordo com o FURPS+ (Ex: Usabilidade: Tabela 1,2,3, etc) | [Gabriel Henrique Castelo Costa](https://github.com/GabrielCastelo-31) | 25/05/2025 |
| 5  | Colocar template em todos os artefatos de modelagem; Trocar especifica√ß√£o suplementar de vers√£o do Android de "API 24+" para vers√£o do Android 7.0; Tabela resumo dos participantes daquele artefato e o qu√™ cada um fez, no in√≠cio de cada artefato | [Pedro Everton de Paula](https://github.com/pedroeverton217)           | 25/05/2025 |
| 6  | Adicionar uma aba com uma tabela com todos os requisitos n√£o implementados, separando por RF e RFN; Definir quem √© o usu√°rio no l√©xico e nos outros artefatos (Persona provavelmente ou apenas "Jovem", "Cliente"); Adicionar tabela com os participantes de cada t√©cnica de modelagem e uma pr√©via do que tem na p√°gina | [Tiago Antunes Balieiro](https://github.com/tiagobalieiro)         | 25/05/2025 |

## Hist√≥rico de Vers√£o

| Vers√£o | Data          | Descri√ß√£o                          | Autor(es)     |  Revisor(es)  |
| ------ | ------------- | ---------------------------------- | ------------- | ------------- |
| `1.0`  |  22/05/2025 |  Cria√ß√£o do Documento | [Davi Camilo](https://github.com/Davicamilo23)  | [Euller J√∫lio da Silva](https://github.com/Potatoyz908) |
