# üìù Ata de reuni√£o [Requisitos de Software] - Grupo 10

---

## üìå Identifica√ß√£o da Reuni√£o

- **Data:**  07/05/2025
- **Hora de In√≠cio:**  21h37
- **Hora de T√©rmino:**  22h32
- **Local:**  Teams (online)
- **Redator:**  [Davi Camilo](https://github.com/Davicamilo23)

### üë• Participantes

| Nome | Presente? |
|------|-----------|
|[Arthur Evangelista de Oliveira](https://github.com/arthurevg)| ‚òë Sim / ‚òê N√£o |
|[Artur de Camargos Rodrigues](https://github.com/ArturDCR)| ‚òë Sim / ‚òê N√£o |
|[Davi Camilo Menezes](https://github.com/Davicamilo23)| ‚òë Sim / ‚òê N√£o |
|[Euller J√∫lio da Silva](https://github.com/Potatoyz908)| ‚òë Sim / ‚òê N√£o |
|[Gabriel Henrique Castelo Costa](https://github.com/GabrielCastelo-31)| ‚òë Sim / ‚òê N√£o |
|[Pedro Everton de Paula](https://github.com/pedroeverton217)| ‚òë Sim / ‚òê N√£o |
|[Tiago Antunes Balieiro](https://github.com/tiagobalieiro)| ‚òë Sim / ‚òê N√£o |

---

## üóÇÔ∏è Pauta da Reuni√£o (Discuss√£o)

> Lista de assuntos a serem discutidos.

| N¬∫ | Descri√ß√£o |
|----|-----------|
| 1  | Alinhar o que o grupo deve fazer para a entrega 3 (modelagem). |

---

## üîÅ Pend√™ncias Anteriores

> Pend√™ncias de reuni√µes anteriores ainda n√£o resolvidas.

| N¬∫ | Pend√™ncia | Respons√°vel | Prazo |
|----|-----------|-------------|-------|
| 1  | - | - | - |

---

## üó£Ô∏è Assuntos Tratados (Decis√µes)

> Registros das decis√µes e defini√ß√µes abordadas na reuni√£o, seguindo a numera√ß√£o da pauta.

| N¬∫ | Descri√ß√£o | Tipo |
|----|-----------|--------|
| 1  | O grupo dividiu as atividades da entrega 3 (modelagem) entre os membros, baseando-se no cronograma planejado, como tamb√©m as mudan√ßas relacionadas √† entrega 2. | Decis√£o |

### Descri√ß√£o dos tipos:

- **Apresenta√ß√£o:** Exposi√ß√£o de tema, sem necessidade de aprova√ß√£o.
- **Decis√£o:** Aprovado sem impactos em custo/prazo.
- **Defini√ß√£o:** Impacta custo/prazo, mas j√° est√° aprovada.
- **Solicita√ß√£o:** Sujeita a an√°lise de viabilidade.
- **Pend√™ncia:** Quest√£o em aberto, a ser discutida.

---

## üé• Link da grava√ß√£o

- <a href="https://youtu.be/KU_qcR8qjPM&t=1" target="_blank">Grava√ß√£o da reuni√£o</a>

---

## üìÜ Pr√≥xima Reuni√£o

- **Data:**  14/05/2025
- **Hora:**  20h

---

## ‚úÖ Compromissos

> Compromissos a serem feitos, com prazos e respons√°veis.

| N¬∫ | Compromisso | Respons√°vel | Prazo |
|----|-------------|-------------|-------|
| 1  | Adicionar conclus√£o nos artefatos que possuem introdu√ß√£o (fizemos isso, e usaremos isso em tais locais) e adicionar a lista de verifica√ß√£o de instrospec√ß√£o (na aba de verifica√ß√£o e de inspe√ß√£o) | [Arthur Evangelista](https://github.com/arthurevg) | 13/05/2025 |
| 2  | Criar tabela com os requisitos do MoSCoW, com o ID e rastreabilidade de cada um e adicionar a lista de verifica√ß√£o de question√°rio (na aba de verifica√ß√£o e de inspe√ß√£o) | [Artur de Camargos](https://github.com/ArturDCR) | 13/05/2025 |
| 3  | Adicionar quadro com descri√ß√£o de data, local, hor√°rio e dura√ß√£o das t√©cnicas que utilizam usu√°rios (onde, quando, como, quem participou, parte da equipe etc), rastreabilidade espec√≠fica na p√°gina de requisitos elicitados e revis√£o geral de formata√ß√£o no GitPages | [Davi Camilo](https://github.com/Davicamilo23) | 13/05/2025 |
| 4  | Colocar prints e/ou v√≠deo na t√©cnica de An√°lise de Interface de Usu√°rio e Introspec√ß√£o (arrumar o resumo) | [Euller J√∫lio](https://github.com/Potatoyz908) | 13/05/2025 |
| 5  | Trocar link da reuni√£o do Three-Level-Scale pelo link do YouTube, adicionar a narrativa no Storytelling e adicionar a lista de verifica√ß√£o de MoSCoW (na aba de verifica√ß√£o e de inspe√ß√£o) | [Gabriel Castelo](https://github.com/GabrielCastelo-31) | 13/05/2025 |
| 6  | Dentro das personas, indicar onde usaremos, em quais locais e arrumar as listas de verifica√ß√£o e inspe√ß√£o da entrega 2 (grupo) | [Pedro Everton](https://github.com/pedroeverton217) | 13/05/2025 |
| 7  | Adicionar o local de divulga√ß√£o do question√°rio e o motivo da escolha do local, adicionar de onde as perguntas do question√°rio sa√≠ram e adicionar a lista de verifica√ß√£o de question√°rio (na aba de verifica√ß√£o e de inspe√ß√£o) | [Tiago Antunes](https://github.com/TiagoBalieiro) | 13/05/2025 |
| 8  | Citar as refer√™ncias bibliogr√°ficas no texto que foi embasado por ela, adicionar a rastreabilidade em todos os requisitos nas t√©cnicas de prioriza√ß√£o e adicionar mais fontes na prioriza√ß√£o (t√©cnicas), de cada requisito | Todos (cada um no texto que escreveu) | 13/05/2025 |
| 9  | Gravar a inspe√ß√£o do nosso grupo da entrega 2 | Todos | 14/05/2025 |
| 10  | Cria√ß√£o de cen√°rios (entrega 3 - modelagem) | [Artur de Camargos](https://github.com/ArturDCR) e [Tiago Antunes](https://github.com/TiagoBalieiro) | 18/05/2025 |
| 11  | L√©xico (entrega 3 - modelagem) | [Arthur Evangelista](https://github.com/arthurevg) | 18/05/2025 |
| 12  | Use Case (entrega 3 - modelagem) | [Euller J√∫lio](https://github.com/Potatoyz908) e [Gabriel Castelo](https://github.com/GabrielCastelo-31) | 18/05/2025 |
| 13  | Especifica√ß√£o Suplementar (entrega 3 - modelagem) | [Davi Camilo](https://github.com/Davicamilo23) e [Pedro Everton](https://github.com/pedroeverton217) | 18/05/2025 |

## Hist√≥rico de Vers√£o

| Vers√£o | Data          | Descri√ß√£o                          | Autor(es)     |  Revisor(es)  |
| ------ | ------------- | ---------------------------------- | ------------- | ------------- |
| `1.0`  |  12/05/2025 |  Cria√ß√£o do Documento | [Davi Camilo](https://github.com/Davicamilo23)  | [Euller J√∫lio](https://github.com/Potatoyz908) e [Gabriel Castelo](https://github.com/GabrielCastelo-31) |