# Inspe√ß√£o do grupo+1

## Introdu√ß√£o

Abaixo se encontra a **inspe√ß√£o** (vers√£o 2.0) da entrega 4 do grupo+1, o qual √© o grupo do Detran DF, composto por 7 integrantes. A inspe√ß√£o (vers√£o 2.0) foi realizada no dia 06/07/2025, sendo feita com base na [lista de verifica√ß√£o](https://requisitos-de-software.github.io/2025.1-Cinemark/verifica%C3%A7%C3%B5es/lista-verifica%C3%A7%C3%A3o-04%2B1/) (vers√£o 2.0) da entrega 4.

---

## üîó Link da grava√ß√£o

[Assista ao v√≠deo no YouTube]()

---

## üë• Informa√ß√µes do Grupo+1

- **Detran DF**
- **Integrantes:**
<font size="3"><p align="center">Tabela 1: Integrantes.</p></font>
<table>
  <tr>
    <td align="center"><a href="https://github.com/eric-kingu"><img style="border-radius: 60%;" src="https://github.com/eric-kingu.png" width="200px;" alt=""/><br /><sub><b>Eric Akio Lages Nishimura</b></sub></a><br />
    <td align="center"><a href="https://github.com/gbevi"><img style="border-radius: 60%;" src="https://github.com/gbevi.png" width="200px;" alt=""/><br /><sub><b>Gabriel Dantas Bevilaqua Mendes</b></sub></a><br />
    <td align="center"><a href="https://github.com/gio221"><img style="border-radius: 60%;" src="https://github.com/gio221.png" width="200px;" alt=""/><br /><sub><b>Giovana Barbosa da Silva</b></sub></a><br /><a href="Link git" title="Rocketseat"></a></td>
    <td align="center"><a href="https://github.com/joaolobo10"><img style="border-radius: 60%;" src="https://github.com/joaolobo10.png" width="200px;" alt=""/><br /><sub><b>Jo√£o Carlos Lobo Sousa Monteiro</b></sub></a><br />
    <td align="center"><a href="https://github.com/lfelipebessa"><img style="border-radius: 60%;" src="https://github.com/lfelipebessa.png" width="200px;" alt=""/><br /><sub><b>Luiz Felipe Bessa Santos</b></sub></a><br /><a href="Link git" title="Rocketseat"></a></td>
    <td align="center"><a href="https://github.com/maaduh"><img style="border-radius: 60%;" src="https://github.com/maaduh.png" width="200px;" alt=""/><br /><sub><b>Maria Eduarda Araujo Pereira</b></sub></a><br />
    <td align="center"><a href="https://github.com/PedrooCamilo"><img style="border-radius: 60%;" src="https://github.com/PedrooCamilo.png" width="200px;" alt=""/><br /><sub><b>Pedro T√∫lio Curvelo Camilo</b></sub></a><br />
  </tr>
</table>

---

## Lista de Inspe√ß√£o (Vers√£o 2.0)

### Tabela 2: Lista de Inspe√ß√£o ‚Äî NFR Framework

| Item | Inspetor(es) | Data | Revisor(es) | Avalia√ß√£o |
|------|--------------|------|-------------|-----------|
| **1.** Foram usados apenas Requisitos N√£o Funcionais? | [Artur de Camargos Rodrigues](https://github.com/ArturDCR), [Arthur Evangelista de Oliveira](https://github.com/arthurevg), [Davi Camilo Menezes](https://github.com/Davicamilo23), [Euller J√∫lio da Silva](https://github.com/Potatoyz908), [Gabriel Henrique Castelo Costa](https://github.com/GabrielCastelo-31), [Pedro Everton de Paula](https://github.com/pedroeverton217) e [Tiago Antunes Balieiro](https://github.com/TiagoBalieiro) | 06/07/2025 | [Pedro Everton de Paula](https://github.com/pedroeverton217) | - |

<font size="3"><p style="text-align: center">Autor: [Gabriel Castelo](https://github.com/gabrielcastelo-31), 2025.</p></font>

---

### Tabela 3: Lista de Inspe√ß√£o ‚Äî Backlog

| Item | Inspetor(es) | Data | Revisor(es) | Avalia√ß√£o |
|------|--------------|------|-------------|-----------|
| **1.** O backlog foi feito buscando a prioriza√ß√£o das funcionalidades do produto desejadas pelo cliente? | [Artur de Camargos Rodrigues](https://github.com/ArturDCR), [Arthur Evangelista de Oliveira](https://github.com/arthurevg), [Davi Camilo Menezes](https://github.com/Davicamilo23), [Euller J√∫lio da Silva](https://github.com/Potatoyz908), [Gabriel Henrique Castelo Costa](https://github.com/GabrielCastelo-31), [Pedro Everton de Paula](https://github.com/pedroeverton217) e [Tiago Antunes Balieiro](https://github.com/TiagoBalieiro) | 06/07/2025 | [Pedro Everton de Paula](https://github.com/pedroeverton217) | - |
| **2.** O backlog permite altera√ß√µes din√¢micas, com itens sendo adicionados e priorizados continuamente para refletir as mudan√ßas nos requisitos do cliente? | [Artur de Camargos Rodrigues](https://github.com/ArturDCR), [Arthur Evangelista de Oliveira](https://github.com/arthurevg), [Davi Camilo Menezes](https://github.com/Davicamilo23), [Euller J√∫lio da Silva](https://github.com/Potatoyz908), [Gabriel Henrique Castelo Costa](https://github.com/GabrielCastelo-31), [Pedro Everton de Paula](https://github.com/pedroeverton217) e [Tiago Antunes Balieiro](https://github.com/TiagoBalieiro) | 06/07/2025 | [Tiago Antunes Balieiro](https://github.com/TiagoBalieiro) | - |
| **3.** O Product Owner (PO) participou da elabora√ß√£o ou prioriza√ß√£o do Backlog? | [Artur de Camargos Rodrigues](https://github.com/ArturDCR), [Arthur Evangelista de Oliveira](https://github.com/arthurevg), [Davi Camilo Menezes](https://github.com/Davicamilo23), [Euller J√∫lio da Silva](https://github.com/Potatoyz908), [Gabriel Henrique Castelo Costa](https://github.com/GabrielCastelo-31), [Pedro Everton de Paula](https://github.com/pedroeverton217) e [Tiago Antunes Balieiro](https://github.com/TiagoBalieiro) | 06/07/2025 | [Artur de Camargos Rodrigues](https://github.com/ArturDCR) | - |

<font size="3"><p style="text-align: center">Autores: [Davi Camilo](https://github.com/Davicamilo23), [Euller J√∫lio](https://github.com/Potatoyz908) e [Tiago Antunes Balieiro](https://github.com/tiagobalieiro), 2025.</p></font>

---

### Tabela 4: Lista de Inspe√ß√£o ‚Äî Hist√≥rias de Usu√°rio

| Item | Inspetor(es) | Data | Revisor(es) | Avalia√ß√£o |
|------|--------------|------|-------------|-----------|
| **1.** As hist√≥rias de usu√°rio s√£o pequenas? | [Artur de Camargos Rodrigues](https://github.com/ArturDCR), [Arthur Evangelista de Oliveira](https://github.com/arthurevg), [Davi Camilo Menezes](https://github.com/Davicamilo23), [Euller J√∫lio da Silva](https://github.com/Potatoyz908), [Gabriel Henrique Castelo Costa](https://github.com/GabrielCastelo-31), [Pedro Everton de Paula](https://github.com/pedroeverton217) e [Tiago Antunes Balieiro](https://github.com/TiagoBalieiro) | 06/07/2025 | [Pedro Everton de Paula](https://github.com/pedroeverton217) | - |
| **2.** As hist√≥rias de usu√°rio s√£o detalhadas? | [Artur de Camargos Rodrigues](https://github.com/ArturDCR), [Arthur Evangelista de Oliveira](https://github.com/arthurevg), [Davi Camilo Menezes](https://github.com/Davicamilo23), [Euller J√∫lio da Silva](https://github.com/Potatoyz908), [Gabriel Henrique Castelo Costa](https://github.com/GabrielCastelo-31), [Pedro Everton de Paula](https://github.com/pedroeverton217) e [Tiago Antunes Balieiro](https://github.com/TiagoBalieiro) | 06/07/2025 | [Tiago Antunes Balieiro](https://github.com/TiagoBalieiro) | - |

<font size="3"><p style="text-align: center">Autores: [Arthur Evangelista](https://github.com/arthurevg) e [Artur de Camargos](https://github.com/ArturDCR), 2025.</p></font>

---

## Refer√™ncias Bibliogr√°ficas

> **SALES, Andr√© Barros de.** *Plano_de_Ensino RE 012025 Turma 03 v2*. Bras√≠lia: Universidade de Bras√≠lia, Faculdade UnB Gama, 2025. Dispon√≠vel em: [Lista de Verifica√ß√£o da Etapa 4](../assets/Listas%20do%20Professor.pdf). Acesso em: 01 junho 2025.

> **PRESSMAN, Roger S.; MAXIM, Bruce R.** *Engenharia de Software: uma abordagem profissional*. 9. ed. Porto Alegre: AMGH, 2021.

> **SERRANO, Milene; SERRANO, Maur√≠cio.** Requisitos ‚Äì Aula 13. Universidade de Bras√≠lia, Campus Gama (UnB Gama). Material de aula.

> **SERRANO, Milene; SERRANO, Maur√≠cio.** Requisitos ‚Äì Aula 15. Universidade de Bras√≠lia, Campus Gama (UnB Gama). Material de aula.

---

## Hist√≥rico de Vers√£o

| Vers√£o | Data | Descri√ß√£o | Autor(es) | Revisor(es) |
|--------|------|-----------|-----------|-------------|
| `1.0`  | 01/06/2025 | Cria√ß√£o do Documento com todas as listas de inspe√ß√£o da Entrega 4 | [Davi Camilo](https://github.com/Davicamilo23) | [Arthur Evangelista](https://github.com/arthurevg) |
| `1.1`  | 01/06/2025 | Cria√ß√£o de item na Lista de Inspe√ß√£o - Backlogs | [Euller J√∫lio](https://github.com/Potatoyz908) | [Arthur Evangelista](https://github.com/arthurevg) |
| `1.2`  | 01/06/2025 | Cria√ß√£o de item na Lista de Inspe√ß√£o - Backlogs | [Tiago Antunes Balieiro](https://github.com/tiagobalieiro) | [Euller J√∫lio](https://github.com/Potatoyz908) |
| `1.3`  | 01/06/2025 | Cria√ß√£o de item na Lista de Inspe√ß√£o - NFR | [Gabriel Castelo](https://github.com/gabrielcastelo-31) | [Tiago Antunes Balieiro](https://github.com/tiagobalieiro) |
| `1.4`  | 01/06/2025 | Cria√ß√£o de item na Lista de Inspe√ß√£o - Hist√≥rias de Usu√°rio | [Arthur Evangelista](https://github.com/arthurevg) | [Tiago Antunes Balieiro](https://github.com/tiagobalieiro) |
| `1.5`  | 01/06/2025 | Cria√ß√£o de item na Lista de Inspe√ß√£o - Hist√≥rias de Usu√°rio | [Artur De Camargos](https://github.com/ArturDCR) | [Tiago Antunes Balieiro](https://github.com/tiagobalieiro) |
| `1.6`  | 01/06/2025 | Inspe√ß√£o do grupo + 1 | [Euller J√∫lio](https://github.com/Potatoyz908),  [Arthur Evangelista](https://github.com/arthurevg), [Artur de Camargos](https://github.com/ArturDCR) e [Pedro Everton](https://github.com/pedroeverton217)| [Tiago Antunes Balieiro](https://github.com/tiagobalieiro)|
| `2.0`  |  06/07/2025 |  Corre√ß√£o do documento, baseado na nova lista de verifica√ß√£o, para a nova inspe√ß√£o | [Davi Camilo](https://github.com/Davicamilo23) | [Tiago Antunes](https://github.com/TiagoBalieiro) |
